Minutes et répertoires du notaire Philippe II COTHEREAU, janvier 1578 - 21 octobre 1613 (étude XXIX)
Archives nationales
- Minutes de Philippe II COTHEREAU, janvier 1578 - décembre 1613; MC/ET/XXIX/62 - MC/ET/XXIX/132
  - Minutes. 1609, janvier - 1609, juin, janvier 1609 - juin 1609; MC/ET/XXIX/121; registre
    - BRISEJON (Robert) Proc. en Pt rue des Noyers paroisse Saint-Benoît § mariage de Geneviève B. fille de Robert BRISEJON, et de Magd. HEBERT, sa femme avec Jeh. LE CARON, avocat en parlement clauses matrimoniales en suites, 17 mars 1609; MC/ET/XXIX/121; fol. II/C/IIII/XX/; fol. II/C/IIII/XX/V
      contrat de mariage; Brisejon, Robert
    - ST GERMAIN LE VIEIL (fabrique) en la Cité § Convention au sujet d'une maison lui appartenant rue de la Calendre, à l'image N.D., 30 mars 1609; MC/ET/XXIX/121; fol. III/C/XXVI
      St Germain le Vieil, fabrique
    - CHARMOLUE (Leon) Cy dev/t/ receveur ancien et alternatif au grenier à sel de Compiègne § Quitt. à Jeh. de MOISSET, adjudicat. gen/l/ des greniers à sel de France, 2 avril 1609; MC/ET/XXIX/121; fol. III/C/XXXVIII
      quittance; Charmolue, Léon
    - ST BARTHELEMY (Fabrique) § Bail 6 ans d'une boutique adosse à l'église, appartenant à l'oeuvre, 13 avril 1609; MC/ET/XXIX/121; fol. III/C/LXXIIII
      bail; St Barthelemy, Fabrique
    - BOURSIER (Baptiste) bourgeois de Paris demeurant sur le pont Saint-Michel maison du chef Saint-Jeh. § Testament; Inhumé aux Innocents. En marge révoqué le 7-3-1611, 14 avril 1609; MC/ET/XXIX/121; fol. III/C/IIII/XX/II
      testament; Boursier, Baptiste
    - ROSTAING (Charles de) chevalier seigneur et b/on/ de Bron Charles de ROSTAING r. Coq Héron paroisse Saint-Eust. § Accord, avec les RECOLLETS de Melun relatif à une donation qu'il leur avait faite le 24-4-1605, 15 avril 1609; MC/ET/XXIX/121; fol. III/C/IIII/XX/
      donation; accord; Rostaing, Charles de
    - MELUN (Guillaume de) prince d'Epinay Senechal Henant Connetable ' Flandre de pt à Paris § Procuration à son intendant pour se transporter en P.B. et autres lieux de leurs Altesses de Flandre et prendre possession de tous les biens lui appartenant par la succ. de Pierre de M. son père, prince d'Epinay, 22 avril 1609; MC/ET/XXIX/121; fol. IIII/C/IIII
      procuration; Melun, Guillaume de
    - VITRIER (Apprentissage) § Apprentissage de Pierre GILLES, 12 ans, fils de Mt G., couvreur de maison, chez Martin BOY, maître vitrier au marché neuf, paroisse Saint-Barthélemy, 23 avril 1609; MC/ET/XXIX/121; fol. IIII/C/X
      contrat d'apprentissage; Gilles, Pierre; Gilles, Mt; Boy, Martin
    - BOY (Martin) maître vitrier § Apprentissage de vitrier chez. .., 23 avril 1609; MC/ET/XXIX/121; fol. IIII/C/X
      contrat d'apprentissage; Boy, Martin
    - LANTE (Jean) maître vitrier § Bail à. .. d'une maison rue et devant l'Echelle du Temple, 23 avril 1609; MC/ET/XXIX/121; fol. IIII/C/VI
      bail; Lante, Jean
    - LA JOYE (Loys) maître maçon tailleur de pierre r Montorgueil paroisse Saint-Eust. à l'enseigne des 3 mores § mariage de. .. fils de Jeh. L. maître maçon à Saint-Cloud avec Germaine DUPUIS fille de Alex. D marchand parfumeur, 27 avril 1609; MC/ET/XXIX/121; fol. IIII/C/XV
      contrat de mariage; La Joye, Loys
    - ND. de VAUVERS ordre de Chartreuse § Bail de terres leur appartenant situées à ISSY et les MOULINEAUX, 27 avril 1609; MC/ET/XXIX/121; fol. IIII/C/XVIII
    - MASSE (Etienne) maître maçon r des escoufles paroisse Saint-Gervais § mage de... fils d'Etienne M. sergent à cheval à Aubigny en Beny avec Françoise SOLIET fille de Ja. S. maître d'école demeurant sur les fossés hors la porte Saint-Michel, 27 avril 1609; MC/ET/XXIX/121; fol. IIII/C/XIIII
      contrat de mariage; Masse, Etienne
    - MARMOUSETS (rue des) coin r. de Chatigny enseigne contre le mur de la Levrette § Bail, 29 avril 1609; MC/ET/XXIX/121; fol. IIII/C/XXV
      bail; Marmousets, rue des
    - BAUDREUIL (famille de) § Quittance d'averages, 1er mai 1609; MC/ET/XXIX/121; fol. IIII/C/XXXVI
    - DOUART (Eustache) maître maçon rue Montmartre paroisse Saint-Eust. § Vente par .. d'une portion indivise en une maison rue des Vieils Augustins, 4 mai 1609; MC/ET/XXIX/121; fol. IIII/C/LV
      acte de vente; Douart, Eustache
    - HURAULT (Henry) chevalier Comte de Cheverny § Rentes, 4 mai 1609; MC/ET/XXIX/121; fol. IIII/C/L; LII
      Hurault, Henry
    - MINIMES de Vincennes § Bail d'une maison r. de la Mortellerie appt. aud. couvent, enseigne de bons hommes, 4 mai 1609; MC/ET/XXIX/121; fol. IIII/C/XLIIII
    - DU FRESNE (Ambroise) Vve Ja. de Vignes chevalier seigneur de la Bastide maître d'hôtel ordinaire du R. gouv. du pont de Sées logée près le port Saint-Bernard § Testament de Ambroise DU FRESNE inhumée en l'église des Cannes devant la chapelle ND de Lorrette, 12 mai 1609; MC/ET/XXIX/121; fol. V/C/XXIX
      testament; Du Fresne, Ambroise
    - BEAUVAIS § Vente d'une maison à. .. près le pont Godart, 14 mai 1609; MC/ET/XXIX/121; fol. V/C/XXV
    - AUTISSIER (François) maître maçon b de P. r. de la Harpe paroisse Saint-Séverin § Rentes, 16 mai 1609; MC/ET/XXIX/121; fol. V/C/XXIX
      Autissier, François
    - DELAHAYE (Augustin) Serrurier à Arcueil natif de Montigny en Picardie § mariage de. .. avec Jehanne FONTAYNE servante fille de Loys F. carrier aud. Montigny, 18 mai 1609; MC/ET/XXIX/121; fol. V/C/XXXIII
      contrat de mariage; Delahaye, Augustin
    - MILLET (Robert) maçon r. de Versailles paroisse Saint-Et. du Mont § Quitt. pour travaux rue de Seine à Saint-G. des Près, 19 mai 1609; MC/ET/XXIX/121; fol. V/C/XXXV
      quittance; Millet, Robert
    - CONSTRUCTION (marché) § Devis et marchés par lequel Louis NOBLET, maître maçon r. de Paradis paroisse Saint-Jean. en Grève promet à Claude de LA CROIX veuve Théodore DANIEL auditeur en la Chambre des Comptes de faire les travaux nécessaires à la. .. d'une maison r. de la juifverie, enseigne de la ville de Jérusalem ou elle demeure, 23 mai 1609; MC/ET/XXIX/121; fol. V/C/XLII; fol. V/C/XLIIII
      devis; marché; Noblet,Louis; Daniel, Théodore
    - HUCHETTE (rue de la) à l'image Saint-Nicolas § Vente de maison, 27 mai 1609; MC/ET/XXIX/121; fol. V/C/LIX
      acte de vente; Huchette, rue de la
    - CHARTREUX à Vauvers § Testament de fr. Nicoles VIOLE novice au couvent des CHARTREUX à Vauvers détenu par la maladie en sa chambres ou selle dudit couvent, avant de faire sa profession., 17 juin 1609; MC/ET/XXIX/121; fol.VI/C/XXIX
      testament; Viole (fr. Nicolas)
    - BROUSSAULD (Léonard) § Déclaration par le leg. universel de Léonard DROUSSAULD, 27 juin 1609; MC/ET/XXIX/121; fol. VI/C/XXXIX
      déclaration; Broussauld, Léonard
    - VILLERAULT (Jehan de) + Proc. en Pt § mariage de Françoise V. fille mineure de Jehan de VILLERAULT et Marie PERIGNON avec Ja MOVAU Proc. en Pt, 27 juin 1609; MC/ET/XXIX/121; fol. VI/C/XXXVII
      contrat de mariage; Villerault, Jehan de
  - Minutes. 1609, juillet - 1609, décembre, juillet 1609 - décembre 1609; MC/ET/XXIX/122; registre
    - LEVAVASSEUR (Jean) maître plombier ord; des bat. du R. b de P. § Quitt. par les religieuses de l'abb. de Longchamps à .. de rachat de rentes, 2 juillet 1609; MC/ET/XXIX/122; fol. VI
      quittance; Levavasseur, Jean
    - LONGCHAMPS (Abb. de) Humilité ND dite de... § Bail par les religieuses de Abb. de LONGCHAMPS du fief de Longchamp ruiné par les troubles situé au village au Viry/Orge, 4 juillet 1609; MC/ET/XXIX/122; fol. XIX
      bail; Longchamps, Abb. de
    - DAMAYE (Jacques) maître brodeur chasublier rue N.N.D. paroisse Sainte-Geneviève § Marché de broderie pour l'église N.D. d'Ozanville près Ecouen [pour fournir à lad. église une chapelle de velours rouge. ..], 8 juillet 1609; MC/ET/XXIX/122; fol. XXV
    - MINIMES de Nigeon § Bail 6 ans par les religieux des MINIMES de Nigeon à un laboureur de Suresne d'une maison appartenant aud. couvent devant la porte. Clauses morales exigées, 10 juillet 1609; MC/ET/XXIX/122; fol. XXXIII
    - ST CLOUD § Bail d'une maison, 13 juillet 1609; MC/ET/XXIX/122; fol. XLIII
    - VILLAINES paroisse de Massy § Bail d'une maison, jardin en par terre, clos planté d'arbres fruitiers, 14 juillet 1609; MC/ET/XXIX/122; fol. XLV
    - DU HOUSSAYE (Pierre) Cons. en Pt et Rep. du Palais r. des Blancs Manteaux § Déclaration par Pierre DU HOUSSAYE relative à l'adjudic. qui lui fut faite par décret du Châtelet en 1598, de la 1/2 par indivis de 2 maisons ds l'une des quelles il demeure, situées au coin de la rue de l'homme armé, 1er août 1609; MC/ET/XXIX/122; fol. VI/C/XXI; fol. VII/XX/IX
      déclaration; Du Houssaye, Pierre
    - CRESSÉ (Françoise de) veuve Jh. Le Tonnelier Sieur de Breteuil § Donation par Françoise de CRESSÉ, 7 août 1609; MC/ET/XXIX/122; fol. VI/XX/IX
      donation; Cressé, Françoise de
    - RAQUIN (Loys) Proc. en Pt § Cession d'héritages par les héritiers de Loys RAQUIN, 8 août 1609; MC/ET/XXIX/122; fol. VI/XX/X
      Raquin, Loys
    - RAGU (Vincent) Proc. en Pt r. de la Boucherie paroisse Saint-Vincent § mariage de sa filleule, 25 août 1609; MC/ET/XXIX/122; fol. VIII/XX/III
      contrat de mariage; Ragu, Vincent
    - PALAIS (enclos du) § Bail d'une place ds l'allée de la Chapelle Saint-Michel ayant issue ds le coin du Palais et rue de la Barillerie pour y étaler ses images le long des murailles de lad. allée, 30 août 1609; MC/ET/XXIX/122; fol. VIII/XX/XIII
    - QUINCAMPOIX (rue) coin rue de Venise § Bail de maison, 31 août 1609; MC/ET/XXIX/122; fol. VIII/XX/XVII
    - BERULLES (Jh. de) conseiller en Parlement baron de Séant en Othe rue des Cordeliers paroisse Saint-Cosme § Rentes, 2 septembre 1609; MC/ET/XXIX/122; fol. IX/XX/III
      constitution de rente; Berulles, Jean de
    - SAINT CHRISTOPHE fabrique chapelle de la Trinité § Fondation mention de divers travaux pour la décoration de l'église, 7 septembre 1609; MC/ET/XXIX/122; fol. II/C/VI
    - SEGUIER (Antoine) conseiller et aumônier du R. abb. commend. de l'abb. de la Frappe ordre de Cîteaux diocèse de Sees § Transaction relative au bail à ferme de bois, forge et fourneaux dépendance d'abbaye de l'ordre en Normandie, 11 septembre 1609; MC/ET/XXIX/122; fol. II/C/XXVII
      accord; Seguier, Antoine
    - CAUMONT (Honoré de) écuyer § Donation par Honoré de CAUMONT fils de Antoine de C. écuyer, sieur de la Mothe Rouge y demt, sénéchaussée d'Armagnac à Voy et Philippe de C. ses soeurs, 16 septembre 1609; MC/ET/XXIX/122; fol. II/C/LXIII
      donation; Caumont, Honoré de
    - GODARDIERE (terre de la) b/ge d'Alençon § Vente de terre de la GODARDIERE, 7 octobre 1609; MC/ET/XXIX/122; fol. III/C/IIII/XX/XVIII
      acte de vente; Godardière, terre de la
    - CHATELET (petit) § Bail d'une place adossée aux murs du petit CHATELET faisant le coin comme ruelle qui descend à la Seine, 12 octobre 1609; MC/ET/XXIX/122; fol. III/C/L
      bail; Châtelet (petit)
    - THARRE (fr Joachim) prieur claustral de l'égl. du Temple § Décharge d'intérêts civils pour Nicole GUICHARD dont il se porte fort, 15 octobre 1609; MC/ET/XXIX/122; fol. III/C/LVI
      Tharre, Joachim
    - NOTTIN (Jean) maître maçon r. des Gravilliers paroisse Saint-N. des Ch. § Rentes, 20 octobre 1609; MC/ET/XXIX/122; fol. III/C/XXXIIII
      Nottin, Jean
    - (le) FORESTEL (terre et seigneurie du) près Montdidier en Picardie § Titre Nouvel, 24 octobre 1609; MC/ET/XXIX/122; fol. IIII/C/XI
    - COMANS (Marc de) gentilh. brabançon demeurant fg Saint-Marcel paroisse Saint-Hyppolite § Rattif/on/ par. .. d'un acte précédant, 24 octobre 1609; MC/ET/XXIX/122; fol. III/C/IX
      Comans, Marc de
    - LEGROS (Pierre) maître vitrier r. Saint-Antoine § Quittance de legs testamentaire, 26 octobre 1609; MC/ET/XXIX/122; fol. IIII/C/XV
      quittance; Legros, Pierre
    - HINSELIN (dom Nicolas) auparavant nommé Michel HINSELIN religieux profes au couvent de la Silve beniste diocèse de Vienne ordre de Chartreuse § déclaration relative à son testament en date du 5 mars 1609 avant sa profession, 26 octobre 1609; MC/ET/XXIX/122; fol. IIII/C/XIII; IIII/C/XIIII; IIII/C/XV; III/C/XLIIII
      testament; déclaration; Hinselin, dom Nicolas
    - FOUCQUET (Charles) Receveur des Finances à Tours y demeurant § Déclaration par Charles FOUCQUET logé à Paris, logé chez M. FOUCQUET sr de Croissy, son frère, rue du Gd Chantier près les Enfants Rouges, 3 novembre 1609; MC/ET/XXIX/122; fol. IIII/C/XXV
      déclaration; Foucquet, Charles
    - la VILLETTE Saint-LAZARE § marché pour un puits à. .., 4 novembre 1609; MC/ET/XXIX/122; fol. IIII/C/XXVIII
    - JUIFVERIE (rue de la) à la bannière de France paroisse Saint-G. le Vieil § Vente d'une maison, 6 novembre 1609; MC/ET/XXIX/122; fol. IIII/C/L
      acte de vente; Juifverie, rue de la
    - PALAIS (enclos du) § Délaissement pour les durée de la commission des Francs Fiefs et nouveaux acquits, d'une gde Salle Garnie, ds l'enclos du PALAIS, 12 novembre 1609; MC/ET/XXIX/122; fol. IIII/C/LXIIII
      Palais, enclos du
    - DAUBRAY (dom Pierre) religieux et [illisible] jul. de Bg Fontaine ordre de Chartaire près Villers Cotterets § Consentement, 17 novembre 1609; MC/ET/XXIX/122; fol. IIII/C/LXXVIII
      Daubray, dom Pierre
    - SCEAUX (St J. B. de) § Don/on/ à la fabrique de. .., 19 novembre 1609; MC/ET/XXIX/122; fol. IIII/C/IIII/XX/IX
      Sceaux (Hauts-de-Seine)
    - CHARPENTERIE (Marché) § Devis de. .. par lequel Marin JANELLE maître charp. promet de faire les ouvrages nécessaires au jeu de paume r. du Bg l'abbé à l'image Saint-Just et auparavant à l'enseigne du montardier, 21 novembre 1609; MC/ET/XXIX/122; fol. V/C/
      devis; charpentier
    - NEUILLY / Marne § Bail des près de l'île appelée 'l'île du Palais' situés à NEUILLY / Marne pour les chanoines de la Sainte-Chapelle du Palais, 21 novembre 1609; MC/ET/XXIX/122; fol. V/C/IIII
    - ESCOUFLES (rue des) enseigne de la pomme d'or joignant les 3 cheminées derrière le p/t/ Saint-Antoine § Bail de maison rue des ESCOUFLES, 26 novembre 1609; MC/ET/XXIX/122; fol. V/C/XVI
      bail; Escoufles, rue des
    - MACONNERIE (marché) § Devis et marché par lequel Mathurin FOUGERAY maçon tailleur de pierre à GRANVILLIERS près Pontoise, promet à Sébastien DELAGRANGE conseiller secrétaire du roi et de son Conseil d'état, de faire de neuf les ouvrages de. .. en sa femme, GRANVILLIERS pour y loger son fermier, 30 novembre 1609; MC/ET/XXIX/122; fol. V/C/XXV
      devis; marché; Fougeray, Mathurin; Delagrange, Sébastien; maçon
    - FAYE (Jacques) + seigneur d'Espesse conseiller aux Conseils d'Etat et Privé Pt au Pt § Reconnaissance par Françoise de CHALUET veuve de Jacques FAYE, 1er décembre 1609; MC/ET/XXIX/122; fol. V/C/XXVIII
      reconnaissance; Faye, Jacques
    - VIOLE (famille) § Quitt. d'arrérages, 3 décembre 1609; MC/ET/XXIX/122; fol. V/C/XXXI
      quittance; Viole, famille
    - MARTIN (Charles) peintre et volet chambre de mgr le Dauphin demeurant sur le Pont N.D. § Titre Nouvel par. .. d'une maison au séjour d'Orléans r. N.D. au fg Saint-Marcel; [2 actes], 5 décembre 1609; MC/ET/XXIX/122; fol. V/C/XL; XLI
      titre nouvel; Martin, Charles
    - JAQUELOT (famille) § Vente par les enfants de Edme J., écuyer Jeh/e/ SANDRAS à Claude PHILLIPES, cons ordinaire secrétaire du roi, M/on/ Cour. de France d'un portion indivise de fief près la ville de Meaux, 9 décembre 1609; MC/ET/XXIX/122; fol. V/C/L
      acte de vente; Jaquelot, famille
    - BETHUNE (Jacques de) + archev. de Glascow § Constitution aux pauvres écoliers écossais de la fondation de Jacques de BETHUNE, 14 décembre 1609; MC/ET/XXIX/122; fol. V/C/LXI
      constitution de rente; Béthune, Jacques de (1524-1603)
    - NEUFVIS (Michel de) Ecuyer sr de Thorigny et La Postolle § Titre nouvel par Michel de NEUFVIS à Alexandre d'ELBEYNE, sr de la Motte Tilly, 16 décembre 1609; MC/ET/XXIX/122
      titre nouvel; Neufvis, Michel de; Elbeyne, Alexandre d'
    - D'ELBEYNE Alexandre sr de la Motte Tilly et de Plessis du Mée § Bail par Alexandre D'ELBEYNE de la terre et seigneurie de la Motte Tilly, 19 décembre 1609; MC/ET/XXIX/122
      bail; Elbeyne, Alexandre d'
    - MESSIER (Jean) valet de chambre et brodeur ordinaire du R. § Constitution par Cath. de SANTEUIL veuve Ja. MESSIER b de P. à. .. son fils, 22 décembre 1609; MC/ET/XXIX/122; fol. V/C/IIII/XX/XVIII
      Messier, Jean
    - BREHIER (Renée) jouissant de ses droits § Testament de Renée BREHIER; Inhumée à Saint-A. des Arts, 30 décembre 1609; MC/ET/XXIX/122; fol. VI/C/XXVI
      testament; Brehier, Renée
  - Minutes. 1610, janvier - 1610, 1er juillet, janvier 1610 - 1er juillet 1610; MC/ET/XXIX/123; registre
    - LE PICART (Magdelaine) religieuse novice en l'abb. de Longchamps § Quitt. pour les religieuses de Longchamps de 500 l. et autres avantages en nature, reçus en faveur de la profession de Magdeleine LE PICART fille de Jh. LE PICART maître en la Chambre des Comptes, 24 septembre 1609; MC/ET/XXIX/123; fol. III/C/II
      quittance; Le Picart, Magdelaine
    - ROUSSEAU (Guillaume) maître menuisier demeurant paroisse Saint-Antoine des Arts § Constitution par... à François AUTISSIER maître maçon, 2 janvier 1610; MC/ET/XXIX/123; fol. I
      constitution de rente; Rousseau, Guillaume; Autissier, François
    - LA GRANGE (Sébastien de) Conseiller du Conseil Prive conseiller secrétaire du roi rue des Blancs Manteaux § Vente à Sébastien de LA GRANGE du fief et seigneurie de GEROCOURT près Pontoise Etat des titres ou le L. terres f° XIX, 7 janvier 1610; MC/ET/XXIX/123; fol. XV
      acte de vente; La Grange, Sébastien de
    - PETIT (Vital) prêtre; chapelain de l'Oratoire du R.; chanoine et archidiacre de Mende; Chanoine de Saint-Quentin § Accord concernant la réforme de ses maisons, 11 janvier 1610; MC/ET/XXIX/123; fol. XXXI
      accord; Petit, Vital
    - HUCHETTE (rue de la) § T.N. de plusieurs maisons dépendant de l'Hôtel de PONTIGNY, 15 janvier 1610; MC/ET/XXIX/123; fol. XLV
    - DAUBRAY (Guillaume) marchand mercier au Palais § Bail, 16 janvier 1610; MC/ET/XXIX/123; fol. LI
      bail; Daubray, Guillaume
    - MOLLET (Claude) jardinier du Roi § mariage de Marie de MARTIGNY, sa nièce, 20 janvier 1610; MC/ET/XXIX/123; fol. LXIX
      contrat de mariage; Mollet, Claude
    - ETAMPES § Marché de couverture pour le clocher de l'église Saint-Caprois, 1er février 1610; MC/ET/XXIX/123; fol. CXIII
    - Notre Dame de VAUVERS ordre de Chartreuse § T.N. à Issy, 3 février 1610; MC/ET/XXIX/123; fol. II
    - AUTISSIER (Jehan) + § Accords entre les héritiers de Nicole MESNAGER veuve première noce de..., 4 février 1610; MC/ET/XXIX/123; fol. VI/XX/XI
      accord; Autissier, Jehan
    - ANDRY (Perrette) ep. Antoine Richer maître patissier oublier rue de la Calendre paroisse Saint-Germain le Vieil § Testament de Perrette ANDRY inhumée à Sainte Opportune ou sont enterrés ses père et mère devant la porte du choeur de l'eglise, du coté de la nef, 5 février 1610; MC/ET/XXIX/123; fol. VI/XX/XVI
      testament; Andry, Perrette
    - COUILLARD (Jean) maître charpentier à Gisors § Marché conclu avec Sébastien de LA GRANGE pour fourniture de poutres destinées à sa ferme d'ARAINVILLIERS, 12 février 1610; MC/ET/XXIX/123; fol. VII/XX/XIII
      marché; Couillard, Jean
    - FOUQUERAY (Maurice) Procuration en Parlement § mariage de maître François sa fille mineure avec Philippe RICHER, notaire au Châtelet, 17 février 1610; MC/ET/XXIX/123; fol. VIII/XX/IX
    - LIOMERS en Ponthien en Picardie § Donation d'une maison située au bourg de LIOMERS en Ponthien en Picardie, 20 février 1610; MC/ET/XXIX/123; fol. VIII/XX/XVII
    - BRISEJON (Robert) Procureur en Parlement; rue des Noyers paroisse Saint-Benoît § mariage de Perrete B. fille de Robert BRISEJON avec Gabriel FLACHIER Procureur en Parlement rue de la Harpe paroisse Saint-Benoît, fils de Jacques F. notaire royal et greffier de Saint-Julien en Forez, 21 février 1610; MC/ET/XXIX/123; fol. VIII/XX/XVIII
    - CONFRERIE du Saint-SACREMENT fondée à Saint-Séverin § Quittance par CONFRERIE du Saint-SACREMENT à Jean AUTISSIER maître maçon et Thomasse CRESSÉ sa femme, 5 mars 1610; MC/ET/XXIX/123; fol. II/C/XXII
    - AUZANET (Marie) veuve Loys Vergnette Procureur en Parlement rue Saint-Nicolas du Chardonnet paroisse Saint-Eloi du Mont § Constitution par Marie AUZANET à Marie DAVOLLÉ veuve Seb. de LABRETESCHE, 9 mars 1610; MC/ET/XXIX/123; fol. II/C/XXXI
      constitution de rente; Auzanet, Marie
    - Rentes concernant feu Nicolas le Camus, notaire au Châtelet., 12 mars 1610; MC/ET/XXIX/123; fol. 241
      Notaires des XVIe-XVIIIe siècles (4153 actes), par Claire Béchu, Catherine Grodecki, Marie-Antoinette Fleury, Madeleine Jurgens, Marie-Françoise Limon-Bonnet, Pierre-Yves Louis, Xenia Pamfilova, Isabelle Pebay, v. 1950, 1986-1994 (fichier papier entièrement dématérialisé; voir contexte dans le Plan d’orientation général - Notaires de Paris, guides thématiques du Minutier).
      Date de création de la notice: 2005
      constitution de rente; Le Camus, Nicolas; notaire
    - FROMENTEAU (rue) § Vente d'une maison, 13 mars 1610; MC/ET/XXIX/123; fol. II/C/XLIX
      acte de vente; Fromenteau, rue
    - ST THIERRY (Abbaye) au mont d'or lez Reims § Bail pour 3 ans de Abbaye Saint-THIERRY, 17 mars 1610; MC/ET/XXIX/123; fol. II/C/LVII; fol. II/C/LX
      bail; Saint Thierry, Abbaye
    - CRESSE (Pierre de) avocat en Parlement rue de la Barillerie § Constitution, 18 mars 1610; MC/ET/XXIX/123; fol. II/C/LXXIX
    - SAINT BARTHELEMY église § Marché de couverture pour l'église et 4 maisons de la fabrique rue de la Pelleterie, 22 mars 1610; MC/ET/XXIX/123; fol. II/C/IIII/XX/XVII
    - LA GRANGE (famille de) § Cession de rentes, 23 mars 1610; MC/ET/XXIX/123; fol. III/C/XXI
      La Grange (famille de)
    - HAULTAIN (Jean) maître menuisier; rue des Vieilles Tuileries à Saint-Germain-des-Prés § Vente de terres, 23 mars 1610; MC/ET/XXIX/123; fol. III/C/XIX
      acte de vente; Haultain, Jean
    - CHAMPIGNY-SUR-MARNE § Vente d'héritages situés à CHAMPIGNY-SUR-MARNE, 2 avril 1610; MC/ET/XXIX/123; fol. III/C/XXXI
    - BELLANGER (Pierre) suivant les armées demeurant à Lemours § Donnation par Pierre BELLANGER fils de Jean Baptiste élu en l'élection de Nemours avant de partir aux armées, 2 avril 1610; MC/ET/XXIX/123; fol. III/C/XXX
      donation; Bellanger, Pierre
    - FAULDOYET (François de) + chevalier des Ordres du Roi conseiller aux Conseils d'Etat et Privé C/ne/ d'ordonnances C/te/ de Belin § Succession de François de FAULDOYET, 5 avril 1610; MC/ET/XXIX/123; fol. III/C/XXXI
      partage; Fauldoyet, François de
    - MACONNERIE (marché) § Devis et marché par lequel Mathurin GAULTIER maître maçon bourgeois de Paris rue Mouffetard paroisse Saint-Médard promet de faire les ouvrages de. .. en un jeu de Paume rue du Bourg Labbé appartenant à Monsieur Feron, Conseiller notaire Secrétaire du Roi., 18 avril 1610; MC/ET/XXIX/123; fol. III/C/LVIII
      devis; marché; Gaultier, Mathurin; Feron, M.; maçon
    - GUERITEAU (Gillette) veuve Claude FROMONT maître orfèvre § Testament, 23 avril 1610; MC/ET/XXIX/123; fol. III/C/LXXIIII
      testament; Gueriteau, Gillette
    - HENNEQUIN (Charlotte) veuve Adrien de Petremol sieur de Rosière § Accords entre les héritiers de Charlotte HENNEQUIN, 30 avril 1610; MC/ET/XXIX/123; fol. III/C/IIII/XX/XVIII
      accord; Hennequin, Charlotte
    - HACQUEVILLE (Marie de) Veuve André LE PICART seigneur de Rumigny auditeur en le Ch. des Comptes § Quittance d'arrérages, 3 mai 1610; MC/ET/XXIX/123; fol. IIII/C/VIII
      quittance; Hacqueville, Marie de
    - MACONNERIE (marché) § Marché par lequel Antoine DESNOTS maître maçon rue de la Savaterie promet de faire les ouvrages de. .. en une cave rue de la Calendre, enseigne du Heanmes, 6 mai 1610; MC/ET/XXIX/123; fol. IIII/C/XVIII
      marché; Desnots, Antoine; maçon
    - DELACASSAGNE (Jean) habitant de Toulouse malade en l'H.D. de Pis § Testament de Jean DELACASSAGNE 2/d/ fils de Raymond D. notaire royal en la ville de Franche en Rouergue; Inhumé aux Innocents, 12 mai 1610; MC/ET/XXIX/123; fol. IIII/C/XXXVIII
      testament; Delacassagne, Jean